最高法院刑事判決　　　　　　九十六年度台上字第六五六四號
上　訴　人　甲○○
上列上訴人因違反毒品危害防制條例案件，不服台灣高等法院台
中分院中華民國九十六年一月十一日第二審更審判決（九十五年
度上更(一)字第二七四號，起訴案號：台灣台中地方法院檢察署九
十四年度偵字第一六一八四號），提起上訴，本院判決如下：
    主  文
上訴駁回。
    理  由
按刑事訴訟法第三百七十七條規定，上訴於第三審法院，非以判
決違背法令為理由，不得為之。是提起第三審上訴，應以原判決
違背法令為理由，係屬法定要件。如果上訴理由狀並未依據卷內
訴訟資料，具體指摘原判決不適用何種法則或如何適用不當，或
所指摘原判決違法情事，顯與法律規定得為第三審上訴理由之違
法情形，不相適合時，均應認其上訴為違背法律上之程式，予以
駁回。本件上訴人甲○○上訴意旨略稱：(一)、本件係施用安非他
命之陳保民經警查獲後，推諉毒品係上訴人所販售，警方再聲請
監聽、搜索而查獲上訴人，並參酌陳保民之證詞，錄製上訴人筆
錄，事實顯有錯誤。另證人梁世忠、張官恩亦將販賣安非他命之
責任推給上訴人，因上訴人在監，未能防禦（按上訴人原另案在
監執行，嗣於更(一)審審判期日前之民國九十五年十二月二十六日
釋放，見原審更(一)卷第八十一頁），致原審主觀上認定上訴人販
賣安非他命給陳保民、梁世忠、張官恩等人，但事實上並非如此
。(二)、原判決事實一之(三)記載：張官恩於九十四年八、九月間，
先後四次以0000000000號行動電話，撥打上訴人持用之00000000
00號行動電話或以其他方式聯絡後，……由上訴人將安非他命販
售給張官恩，每次新台幣（下同）三千元，得款一萬二千元。惟
0000000000號行動電話係梁世忠所有，非上訴人所有。(三)、原判
決事實一之(二)記載：梁世忠於九十四年七月二十五日至同年九月
上旬，先後五次以0000000000號及0000000000號行動電話，撥打
上訴人持用之0000000000號行動電話或以其他方式聯絡後，……
由上訴人將安非他命販售給梁世忠，累計達二萬元。惟原審未調
查安非他命之來源，其實上訴人之安非他命係來自蘇冬山，但未
出售給梁世忠，原審未究明梁世忠向何人購買安非他命，自屬栽
贓陷害。(四)、陳保民雖證稱向上訴人購買安非他命多次，但其先
後所供購買之次數，並不一致，原審未予究明真相，已有未合。
又上訴人係向蘇冬山購買安非他命後，以原價轉讓給陳保民，僅
成立轉讓第二級毒品罪，原判決論以販賣第二級毒品罪，有適用
法則不當之違法云云。
惟查：本件原判決綜合全案卷證資料，本於事實審法院之推理作
用，認定上訴人有其事實欄所載之犯行，因而撤銷第一審判決，
依修正前刑法連續犯規定，並依供出毒品來源，因而破獲，減輕
其刑後，改判論處上訴人連續販賣第二級毒品（處有期徒刑六年
）罪刑，已依據卷內資料，說明其所憑之證據及認定之理由（按
上訴人行為後，刑法雖已刪除連續犯之規定，但本件以行為時之
法律有利於行為人）。上訴意旨對於原判決所為前揭論斷，並未
依據卷內資料，具體指摘有何違背法令情形。且查：(一)、事實之
認定與證據之取捨，乃事實審法院之職權，苟其事實之認定及證
據之取捨，並不違背經驗法則與論理法則，即不容任意指為違法
而執為上訴第三審之理由。原判決認定上訴人有其事實欄所載之
犯行，係依憑證人即向上訴人購買毒品者陳保民、梁世忠、張官
恩等人之證述；上訴人於警詢時亦承認，有販賣安非他命之事實
，嗣於審判中仍承認，有交付安非他命給陳保民、梁世忠、張官
恩及向渠等收取金錢等情；並有安非他命二包、0000000000號行
動電話一具、電子磅秤一台、分裝袋二八四個扣案，及通訊監察
之電話錄音、譯文附卷可稽，以為論據。並敘明扣案之結晶物，
經送請鑑定結果，確為安非他命，亦有憲兵司令部刑事鑑識中心
鑑驗通知書在卷可憑。上訴人雖辯稱，伊與陳保民、梁世忠、張
官恩等人係合資購買，並未賺取差價，僅屬轉讓第二級毒品云云
。然而，依據陳保民、梁世忠、張官恩等人之證述及電話監聽內
容，上訴人係販賣安非他命給陳保民、梁世忠、張官恩等人，一
手交錢、一手交貨，並非合資購買，上訴人且於警詢時承認，有
賺取差價。所辯以原價轉讓，不能採信，均已逐一說明及指駁。
上訴意旨(一)、(三)、(四)部分，係對於原判決已說明事項及屬原審採
證認事職權之適法行使，持憑己見，而為不同之評價，且為單純
事實之爭執，並非適法之第三審上訴理由。(二)、刑事判決有顯係
文字誤寫，而不影響於全案情節與判決之本旨者，依司法院釋字
第四三號解釋意旨，得參照民事訴訟法第二百三十二條規定，由
原審法院以裁定更正。本件依據卷內資料，上訴人係使用000000
0000號行動電話、梁世忠係使用0000000000號及其他號碼之行動
電話、張官恩係使用0000000000號行動電話。梁世忠、張官恩向
上訴人購買安非他命時，係分別撥打0000000000號（或其他號碼
）、0000000000號行動電話，與上訴人之0000000000號行動電話
聯絡，有上訴人、梁世忠、張官恩等人之供述筆錄及通聯紀錄可
查（見第一審卷第四十七頁、第五十一頁、第六十五頁、第六十
九頁、第一一五頁、第一一七頁、第一五○頁、第一五一頁，警
卷第一宗第五十九頁、第九十九頁、第一○○頁、第一○三頁）
。原判決事實一之(三)雖記載：張官恩以0000000000號行動電話，
撥打上訴人持用之0000000000號行動電話，與上訴人聯絡買賣安
非他命。將上訴人持用之「0000000000號」行動電話，誤載為「
0000000000號」，係顯然之誤寫，並不影響於全案情節與判決之
本旨，得由原審以裁定更正。此項訴訟程序之瑕疵，因顯然於判
決之結果無影響，依刑事訴訟法第三百八十條規定，不得據為上
訴第三審之理由。(三)、告訴人、證人之陳述有部分前後不符，或
相互間有所歧異時，究竟何者為可採，法院仍得本其合理之心證
予以斟酌，非謂一有不符或矛盾，即應認其全部均為不可採信，
倘其基本事實之陳述，若果與真實性無礙時，則仍非不得予以採
信（參考本院七十四年台上字第一五九九號判例）。陳保民究向
上訴人購買幾次安非他命，其先後所供，雖未臻一致。惟原判決
已說明：陳保民於警詢時證稱約十五次，於檢察官偵查中證稱約
每個月一次（前後共約六、七次），於第一審法院證稱約十五次
至三十次之間。然依通訊監察之通聯紀錄顯示，陳保民打電話向
上訴人購買安非他命之次數，顯然每月不止一次（自九十四年七
月二十二日開始監聽，僅九十四年七月及八月即分別有三次、六
次，況尚有其他月份），從而偵查中所言，與事實不符，不能採
信。但依「罪疑唯輕，有利被告」原則，乃認定上訴人販賣安非
他命給陳保民之次數為十五次，亦已敘明其取捨證據及得心證之
理由（見原判決第七頁第十五行至第二十六行）。上訴意旨，以
自己之說詞，再為事實之爭執，亦非適法之第三審上訴理由。上
訴人所為前揭指摘，均與法律規定得為第三審上訴理由之違法情
形，不相適合。其上訴違背法律上之程式，應予駁回。
據上論結，應依刑事訴訟法第三百九十五條前段，判決如主文。
中　　華　　民　　國　九十六　年 　十一 　月  二十九　日
                      最高法院刑事第十庭
                          審判長法官  陳　世　雄
                                法官  魏　新　和
                                法官  吳　信　銘
                                法官  劉　介　民
                                法官  許　錦　印
      本件正本證明與原本無異
                                      書  記  官
中　　華　　民　　國　九十六　年　 十二 　月　　三　　日
                                                      Ｅ
